【裁判字號】    97,勞小上,6
【裁判日期】    971224
【裁判案由】    返還薪資
【裁判全文】
臺灣桃園地方法院民事裁定             97年度勞小上字第6號
上  訴  人  鮮及有限公司
法定代理人  甲○○
被  上訴人  乙○○
上列當事人間請求返還薪資事件，上訴人對於民國97年11月19日
本院簡易庭97年度桃勞小字第27號第一審判決提起上訴，本院裁
定如下：
    主  文
上訴駁回。
第二審訴訟費用新臺幣壹仟伍佰元，由上訴人負擔。
    理  由
一、按對於小額程序之第一審裁判之上訴或抗告，非以其違背法
    令為理由，不得為之，民事訴訟法第436 條之24定有明文。
    而所謂違背法令，依同法第436 條之32準用同法第468 條、
    第469 第1 款至第5 款規定，係指判決不適用法規或適用不
    當者，以及(1)判決法院之組織不合法，(2)依法律或裁判應迴
    避之法官參與裁判者，(3)法院於權限之有無辨別不當或違背
    專屬管轄之規定者，(4)當事人於訴訟未經合法代理者，(5)違
    背言詞辯論公開之規定者而言。次依民事訴訟法第436 條之
    25規定，小額程序之「上訴狀內應記載上訴理由，表明下列
    二款事項：(1)原判決所違背之法令及其具體內容。(2)依訴訟
    資料可認為原判決有違背法令之具體事實。」，即上訴人於
    上訴狀或理由書內應有具體之指摘，並揭示該法規之條項或
    內容，若係成文法以外之法則，應揭示該法則之旨趣，倘為
    司法院之解釋或最高法院之判例，則應揭示該判解之字號或
    其內容，如上訴狀或理由書未依此項方法表明者，即難認為
    已對原判決違背法令有具體之指摘，其上訴自難認為合法。
二、上訴意旨略以：被上訴人患有精神疾病，任職司機負責送貨
    時貨品常無故短少，其離職前配送貨品至店家時，該店店長
    手機遭竊，與店家產生糾紛，店家直指係被上訴人所竊，因
    被上訴人未處理後續事宜，逕於一週後離職，該店家即扣留
    上訴人貨款三萬元作為賠償，上訴人乃要求被上訴人須處理
    前述糾紛始發給薪水，然被上訴人置之不理，直接向本院提
    起告訴等語。並聲明：(一)原判決廢棄。(二)上開廢棄部分，被
    上訴人於第一審之訴駁回。
三、查本件上訴人對於原審判決，係於民國97年11月27日向本院
    遞狀提起上訴（見上訴人之上訴狀上所蓋之本院收狀日期戳
    印），觀諸其聲明上訴狀意旨，仍在爭執有可歸責於被上訴
    人之事由，致尚未發給薪水之實體事項，要求上訴審重新再
    為事實審理，其無非就原審認定事實，取捨證據之職權行使
    泛言指摘不當，並未具體說明原審判決究竟有何不適用法規
    、適用法規不當、或有何民事訴訟法第469條第1款至第5款
    之事實，難認已於上訴狀內依法具體表明原審判決如何違背
    法令，是其上訴於法不合，應予駁回。
四、末按，法院為訴訟費用之裁判時，應確定其費用額，民事訴
    訟法第436 條之32第1 項準用第436 條之19第1 項定有明文
    。經查，本件上訴人應負擔之第二審訴訟費用確定為新臺幣
    1,500 元，爰裁定如主文第二項所示。
五、訴訟費用負擔之依據：民事訴訟法第95條、第78條。
中    華    民    國    97    年    12    月    24    日
                  民事第二庭  審判長法  官  劉克聖
                                    法  官  尹  良
                                    法  官  黃漢權
以上正本係照原本作成
不得抗告。
中    華    民    國    97    年    12    月    24    日
                                    書記官  邱飛鳴


司法院資訊處製作；財團法人民間司法改革基金會備份。
